臺灣新北地方法院刑事判決
111年度審易字第2019號
公  訴  人  臺灣新北地方檢察署檢察官
被      告  宋劉毅



上列被告因違反毒品危害防制條例案件，經檢察官提起公訴（11
1年度偵字第29284號、111年度毒偵字第2253號），被告於準備
程序中就被訴之事實全部認罪，檢察官聲請改依協商程序而為判
決，本院裁定行協商程序，並判決如下： 
    主  文
宋劉毅持有第一級毒品，處有期徒刑參月，如易科罰金，以新臺
幣壹仟元折算壹日；又施用第二級毒品，處有期徒刑參月，如易
科罰金，以新臺幣壹仟元折算壹日；應執行有期徒刑肆月，如易
科罰金，以新臺幣壹仟元折算壹日。
扣案之海洛因壹包（驗餘淨重零點陸玖捌肆公克）及含有海洛因
殘渣之殘渣袋貳只均沒收銷燬。 
    事實及理由
一、本案被告宋劉毅已認罪，經檢察官與被告於審判外達成協商
    合意，其合意內容如主文第1 項所示。經查，上開協商合意
    並無刑事訴訟法第455 條之4 第1 項所列情形之一，檢察官
    聲請改依協商程序而為判決，本院爰不經言詞辯論，於協商
    合意範圍內為協商判決。
二、本案犯罪事實及證據，除補充「被告宋劉毅於111年11月9 
    日本院準備程序及協商程 序中之自白（參本院卷附當日各
    該筆錄）」為證據外，其餘均引用起訴書之記載（如附件）
    。
三、論罪科刑：
 ㈠查：海洛因、甲基安非他命為毒品危害防制條例第2 條第2 
　 項第1 款、第2 款所定之第一級、第二級毒品，依法不得持
　 有及施用。核被告所為，係犯毒品危害防制條例第10條第2 
　 項之施用第二級毒品罪及同條例第11條第1 項之持有第一級
　 毒品罪。其為施用甲基安非他命而持有之低度行為，應為施
　 用之高度行為所吸收，不另論罪。被告所犯上開二罪間，犯
　 意 各別，行為互殊，應予分論併罰。
 ㈡查：被告前因施用毒品案件，經臺灣宜蘭地方法院以109年度
　 毒聲字第14 號裁定移送觀察、勒戒後，認無繼續施用毒品傾
　 向，於110年1月14 日執行完畢釋放，並經臺灣宜蘭地方檢察
　 署檢察官以109年度毒偵字第156 號不起訴處分確定，有臺灣
　 高等法院被告前案紀錄表1份在卷可稽，是被告前因施用毒品
　 案件經執行觀察、勒戒後3年內再犯本案施用毒品犯行，自應
　 依法追訴。 
  ㈢爰依認罪協商結果判決如主文第1 項所示之刑，並均諭知如
    易科罰金之折算標準，並依法定其應執行之刑及諭知易科罰
    金之折算標準。
四、沒收：
    扣案之海洛因1 包（驗餘淨重0.6984公克）及含有海洛因殘
    渣之殘渣袋2只為本案查獲之第一級毒品，不問屬於犯罪行
    為人與否，應依毒品危害防制條例第18條第1項前段規定，
    均併於主文第2 項宣告沒收銷燬；至因鑑驗耗盡之海洛因既
    已滅失，自無庸再為沒收銷燬之諭知。又上開毒品之外包裝
    ，於送請鑑定機關鑑定時，無論係以何種方式刮取或分離毒
    品秤重，該等包裝袋內仍會有微量毒品殘留，足認與前開扣
    案海洛因有不可析離之關係，仍應依毒品危害防制條例第18
    條第1項前段規定，一併諭知沒收銷燬。
五、本判決係依刑事訴訟法第455條之8準用同法第454條所製作
    之協商判決，依法僅需記載犯罪事實、證據名稱及應適用之
    法條，並得以簡略方式為之，如認定之犯罪事實、證據及應
    適用之法條，與檢察官起訴書之記載相同者，得引用之，附
    此敘明。
六、依刑事訴訟法第455條之2第1項、第455條之4第2項、第455 
    條之8 、第454條，毒品危害防制條例第10條第2項、第11條
    第1 項、第18條第1 項前段，刑法第11條、第41條第1 項前
    段、第51條第5款，判決如主文。
七、協商判決除有刑事訴訟法第455條之4第1項第1款於本訊問程
    序終結前，被告撤銷協商合意或檢察官撤回協商聲請者；第
    2 款被告協商之意思非出於自由意志者；第4 款被告所犯之
    罪非第455 條之2 第1 項所定得以協商判決者；第6 款被告
    有其他較重之裁判上一罪之犯罪事實者；第7 款法院認應諭
    知免刑或免訴、不受理者情形之一，及違反同條第2 項「法
    院應於協商合意範圍內為判決；法院為協商判決所科之刑，
    以宣告緩刑或2 年以下有期徒刑、拘役或罰金為限」之規定
    者外，檢察官與被告均不得上訴。
八、如有上開可得上訴情形，應於收受判決送達後20日內向本院
    提出上訴書狀（應敘述具體理由並附繕本）。上訴書狀如未
    敘述理由，則應於上訴期間屆滿後20日內補提理由書於本院
    。
本案經檢察官黃筵銘偵查起訴，由檢察官黃明絹到庭執行職務。
 
中　　華　　民　　國　　111 　年　　11　　月　　16　　日
                  刑事第二十四庭法　官 潘 長 生
以上正本證明與原本無異。
　　　　　　　　　　　　　　　　書記官 許 雅 琪
中　　華　　民　　國　　111 　年　　11　　月　　16　　日
附錄本案論罪科刑法律條文：
毒品危害防制條例第10條
施用第一級毒品者，處6 月以上5 年以下有期徒刑。
施用第二級毒品者，處3 年以下有期徒刑。
　
毒品危害防制條例第11條
持有第一級毒品者，處3 年以下有期徒刑、拘役或新臺幣5 萬元
以下罰金。
持有第二級毒品者，處2 年以下有期徒刑、拘役或新臺幣3 萬元
以下罰金。
持有第一級毒品純質淨重十公克以上者，處1 年以上7 年以下有
期徒刑，得併科新臺幣1 百萬元以下罰金。
持有第二級毒品純質淨重二十公克以上者，處6 月以上5 年以下
有期徒刑，得併科新臺幣70萬元以下罰金。
持有第三級毒品純質淨重二十公克以上者，處3 年以下有期徒刑
，得併科新臺幣30萬元以下罰金。
持有第四級毒品純質淨重二十公克以上者，處1 年以下有期徒刑
，得併科新臺幣10萬元以下罰金。
持有專供製造或施用第一級、第二級毒品之器具者，處1 年以下
有期徒刑、拘役或新臺幣1 萬元以下罰金。
--------------------------------------------------------
附件： 
臺灣新北地方檢察署檢察官起訴書
                                   111年度毒偵字第2253號
                                  111年度偵字第29284號　
　被　　　告　宋劉毅　男　35歲（民國00年00月00日生）
　　　　　　　　　　　　住宜蘭縣○○鄉○○街○○○巷00號
                      （另案於法務部○○○○○○○○○○○執行中）
　　　　　　　　　　　國民身分證統一編號：Z000000000號　
上列被告因違反毒品危害防制條例案件，已經偵查終結，認應提
起公訴，茲將犯罪事實及證據並所犯法條分敘如下：
　　　　犯罪事實
一、宋劉毅前因施用毒品案件，經依臺灣宜蘭地方法院裁定送觀
    察、勒戒後，認無繼續施用毒品之傾向，於民國110年1月14
    日執行完畢，並由臺灣宜蘭地方檢察署檢察官以109年度毒
    偵字第156號為不起訴處分確定。詎其明知海洛因係毒品危
    害防制條例第2條第2項第1款列管之第一級毒品，無故不得
    持有，竟仍基於持有海洛因之犯意，於111年2月20日晚間某
    時許，在宜蘭縣員山鄉某處地點，向某真實姓名年籍不詳、
    綽號「大摳仁」之成年男子，取得重量不詳（查無積極證據
    足證純質淨重已達10公克以上）之海洛因後，即無故持有此
    毒品。另於上開觀察、勒戒執行完畢釋放後3年內，基於施
    用第二級毒品甲基安非他命之犯意，於111年3月3日3時許、
    為警方採尿前回溯96小時內之某時，在不詳地點，以不詳方
    式，施用甲基安非他命1次。嗣於111年3月2日23時40分許，
    其在新北市○○區○○○路0號前，先遭警方查獲其持有部分前述
    取得之海洛因1包（驗前淨重1.2118公克）及海洛因殘渣袋2
    只，且經警方對其採尿送驗，因結果呈甲基安非他命陽性反
    應，方知悉此部分施用毒品犯行。
二、案經新北市政府警察局三重分局報告偵辦。
　　　　證據並所犯法條
一、證據清單：
編號 證據名稱 待證事實 1 被告宋劉毅之供述 1、被告坦承於上開時地，向綽號「大摳仁」之成年男子，取得海洛因而無故持有之事實。 2、被告送驗之尿液係其自行採集、封緘之事實。 3、被告為警查扣上開扣案物之事實。 2 新北市政府警察局受採集尿液檢體人姓名及檢體編號對照表、台灣檢驗科技股份有限公司111年3月22日出具之濫用藥物檢驗報告（檢體編號：C0000000號）各1份 被告於上開時間經警採尿送驗，結果呈甲基安非他命陽性反應之事實。 3 新北市政府警察局三重分局扣押筆錄、扣押物品目錄表、臺北榮民總醫院111年4月14日北榮毒鑑字第C0000000號毒品成分鑑定書各1份 被告為警查扣海洛因1包及海洛因殘渣袋2個之事實。 
二、核被告宋劉毅所為，係犯毒品危害防制條例第11條第1項持
    有之第一級毒品、同條例第10條第2項之施用第二級毒品等
    罪嫌。被告所犯上開2罪，犯意各別，行為互殊，請予分論
    併罰。而扣案之海洛因1包（驗餘淨重0.6984公克），請依
    毒品危害防制條例第18條第1項前段規定宣告沒收銷燬之；
    至扣案之殘渣袋2只，經以乙醇溶液沖洗內袋後，均檢出海
    洛因成分，且因各包裝袋與其內所殘留之海洛因難以析離，
    亦請均依毒品危害防制條例第18條第1項前段規定宣告沒收
    銷燬之。
三、依毒品危害防制條例第23條第2項、刑事訴訟法第251條第1
    項提起公訴。
　　此　致
臺灣新北地方法院
中　　華　　民　　國　 111　　年　　9 　　月　　16  　日
　　　　　　　　　　　　　　　檢　察　官  黃筵銘　
本件正本證明與原本無異
中　　華　　民　　國　 111　　年　　9 　　月　　23　　日
                              書　記　官　柯玫君
附錄本案所犯法條全文
毒品危害防制條例第10條
施用第一級毒品者，處 6 月以上 5 年以下有期徒刑。
施用第二級毒品者，處 3 年以下有期徒刑。

毒品危害防制條例第11條
持有第一級毒品者，處 3 年以下有期徒刑、拘役或新臺幣 30
萬元以下罰金。
持有第二級毒品者，處 2 年以下有期徒刑、拘役或新臺幣 20
萬元以下罰金。
持有第一級毒品純質淨重十公克以上者，處 1 年以上 7 年以下
有期徒刑，得併科新臺幣 1 百萬元以下罰金。
持有第二級毒品純質淨重二十公克以上者，處 6 月以上 5 年以
下有期徒刑，得併科新臺幣 70 萬元以下罰金。
持有第三級毒品純質淨重五公克以上者，處 2 年以下有期徒刑
，得併科新臺幣 20 萬元以下罰金。
持有第四級毒品純質淨重五公克以上者，處 1 年以下有期徒刑
，得併科新臺幣 10 萬元以下罰金。
持有專供製造或施用第一級、第二級毒品之器具者，處 1 年以
下有期徒刑、拘役或新臺幣 10 萬元以下罰金。